Inventaris van het archief van de Kampeerraad, 1982-1994
Nationaal Archief, Den Haag
Ministerie van Landbouw, Natuurbeheer en Visserij: Kampeerraad
LNV / Kampeerraad
1982-1994
5195
1.50 meter; 61 inventarisnummers.
Normale geschreven, getypte en gedrukte documenten, geen bijzondere handschriften.
Nationaal Archief, Den Haag
Ministerie van Landbouw, Natuurbeheer en Visserij / Kampeerraad
Het archief bevat voornamelijk stukken betreffende het geven van advies aan de overheid met betrekking tot kamperen. Daarnaast stukken betreffende het ontstaan en de ontwikkeling van de Kampeerraad.
Archiefvorming
Geschiedenis van de archiefvormer
De historische achtergronden en ontwikkelingen van de Kampeerraad zijn uitgebreid beschreven in de volgende publicatie:
51 Openluchtrecreatie. Een institutioneel onderzoek naar het beleidsterrein openluchtrecreatie over de periode 1945-1996 (samenstelling: drs. R. van der Wal; ISBN 90-74442-60-9), 's-Gravenhage 1998.
Geschiedenis van het archiefbeheer
De verwerving van het archief
Het archief is krachtens bepalingen van de Archiefwet overgebracht.
Inhoud en structuur van het archief
2.11
Selectie en vernietiging
Voor de selectie werd gebruik gemaakt van:
Het Basis Selectie Document (BSD) voor overheidsactoren op het beleidsterrein Per slot van rijksrekening.
Het Basis Selectie Document (BSD) voor overheidsactoren op het beleidsterrein Openluchtrecreatie.
De omvang van het archief van de Kampeerraad was niet te bepalen omdat het archief grotendeels vermengd was met de archieven van de Stichting Nederlandse Kampeerraad, de Voorlopige Adviesraad van de Openluchtrecreatie en de Raad voor de Openluchtrecreatie. De totale omvang van deze archieven was voor de bewerking 13 meter. Hiervan is 1,5 meter voor bewaring aangewezen (dit betreft zowel het taakgedeelte als ondersteunende processen) en overgedragen aan het Nationaal Archief. Ook de omvang van het te vernietigen gedeelte van het archief van de Kampeerraad was om deze reden niet te bepalen. Hiervan is uit alle voornoemde archieven 2,25 meter na verkregen toestemming afgevoerd naar Van Gansewinkel Nederland BV en daar op de gebruikelijke manier vernietigd. Het restant met een omvang van 1,5 meter is teruggestuurd naar de archiefbeheerder, de Raad voor het Landelijk Gebied.
Aanwijzingen voor de gebruiker
Openbaarheidsbeperkingen
Volledig openbaar.
Materiële beperkingen
Andere toegang
Het archief was aanvankelijk beschreven in de Institutionele Toegangen:
5.051: Institutionele Toegang op de gegevensbestanden met betrekking tot het beleidsterrein Openluchtrecreatiebeleid (1945 - 1997).
5.908: Institutionele Toegang op de gegevensbestanden met betrekking tot de organisatie en het personeel van de organisatieonderdelen van het Ministerie van Landbouw, Natuurbeheer en Visserij (1945 - 1997).
Aanvraaginstructie
Openbare archiefstukken kunnen online worden aangevraagd en gereserveerd. U kunt dit ook via de terminals in de studiezaal van het Nationaal Archief doen. Om te kunnen reserveren dient u de volgende stappen te volgen:
U maakt een profiel aan op www.gahetna.nl, en logt vervolgens in
Via de archiefinventaris (alleen de beschrijvingen met rode nummers) selecteert u het gewenste archiefstuk door op de knop 'Reserveren' te klikken
In het volgende scherm geeft u aan op welke dag u het archiefstuk wilt inzien
Indien u zich bevindt in de studiezaal en een tafelnummer heeft ontvangen kunt u dit nummer vermelden. Als u geen tafelnummer heeft kunt u tafelnummer 777 laten staan
Vervolgens bevestigt u uw reservering door deze te versturen.
Verwant materiaal
Beschikbaarheid van kopieën
Beschrijving van de series en archiefbestanddelen
- Openluchtrecreatie 1945-1996, 051
  - Het desgevraagd of uit eigen beweging adviseren van de rijksoverheid met betrekking tot het kamperen. 1982-1994, 130
    Actor: Kampeerraad
    Grondslag: Kampeerwet, art. 2, lid 1.
    Datum: 09-11-1999
    - Vergaderstukken van de raad., 1982-1987; div. nrs
      Geordend op vergadernummer
      - Vergaderingen 1 - 7, 1982 - 1983, 10
      - Vergaderingen 8 - 14, 1983, 11
      - Vergaderingen 15 - 18, 1984, 21
      - Vergaderingen 19 - 22, 1984, 22
      - Vergaderingen 23 - 27, 1984 - 1985, 23
      - Vergaderingen 28 - 33, 1985 - 1986, 24
      - Vergaderingen 34 - 38, 1986, 25
      - Vergaderingen 39 - 43, 1987, 28
    - Werkprogramma's en besluitenlijsten., 1982-1987; 67
    - Verslagen van vergaderingen van het algemeen bestuur., 1982-1983; 12
    - Verslagen van de stafbesprekingen., 1982-1991
      - 1982, 7
      - 1983 - 1991, 47
    - Vergaderingen en werkzaamheden van werkgroepen/commissies., 1979-1994; div. nrs.
      - Commissie Permanente Bewoning, 1979-1987, 14
      - Werkgroep Jeugdkamperen, 1982-1987, 17
      - Klankbordcommissie Kampeerplaatsenplan-experimenten, 1983, 16
      - Werkgroep Vakantiespreiding, 1983-1984, 64; pak
      - Commissie Reglement, 1983-1987, 18; pak
      - Commissie Richtlijnen, 1983-1987, 20; pak
      - Commissie Bemiddelingspercentage, 1984-1987, 48; pak
      - Commissie Planvorming, 1984-1988, 43; pak
      - Commissie Vrijstellingskamperen, 1985, 15
      - Commissie Toekomstbeeld Verblijfsrecreatie, 1986, 44
      - Commissie Bestedingen, 1986-1988, 19; pak
      - Commissie Kamperen bij de Boer en Natuurkamperen. 1986-1988, 27-29
        - Vergaderstukken, 1986-1987, 27; pak
        - Onderzoeksrapport en de toespraak bij de aanbieding van het rapport, 1988, 29; pak
    - Jeugdafdeling 'Veilig Tehuis' (voorheen Stichting Veilig Tehuis) van de Kampeerraad., 1956-1984
      - Algemeen, 39
      - Contactdagen, 34
      - Kindervakantieverblijven, 37
      - Normen, 36
      - Publiciteit, 38
      - Contactcommissie, 35
    - De gevolgen van een eventuele uniformering van het BTW-tarief., 1980-1985; 52; pak
    - Het onderzoek 'Verblijfsrecreatie en natuur en landschap' en het Structuurschema Openluchtrecreatie., 1981-1982; 59
    - Waarnemingen tijdens het zomerseizoen van 1982., 6
    - Kampeerplaatsenplan., 1982-1983; 3; pak
    - Het Provinciaal Beleidsplan Openluchtrecreatie., 1982-1984; 58
    - Adviesaanvragen van de ministers van cultuur, recreatie en maatschappelijk werk en landbouw en visserij., 1982-1987; 68
    - Uitgebrachte adviezen van de Kampeerraad over de periode 1982-1986., 1982-1987; 31; pak
    - De wenselijke verhouding tussen vaste en toeristische standplaatsen op kampeerterreinen in Nederland., 1983; 62
    - Mogelijkheden voor een saneringsbeleid in consolidatiegebieden., 1983; 53
    - De ontwerp-Beleidsnota Natuur en Landschap., 1983-1987; 55
    - Overleg met ministers en staatssecretarissen., 1983-1987; 70
    - Overleg van het Presidium van de Kampeerraad., 1983-1987; 69
    - Privatiseringsmogelijkheden van overheidsexploitaties op het gebied van verblijfsrecreatie., 1983-1987; 57
    - Lezingen en toespraken gehouden door leden van de Kampeerraad., 1983-1988; 30-41
      - Over de jaren 1983-1987, 1983-1987, 30; pak
      - Over het jaar 1988, 1987-1988, 41; pak
    - Toekomstverkenning van de verblijfsrecreatie in Nederland., 1984-1993; 61
    - Het Structuurschema Natuur- en Landschapsbehoud., 1985; 60
    - Verkoop van een (sta)caravan met behoud van standplaats op een kampeerplaats., 1985-1986; 45
    - Het beleidsvoornemen Meerjarenplan Bosbouw en de privatisering van Bosbeheer., 1985-1988; 51; pak
    - Vakantiespreiding in de zomermaanden., 1985-1988; 65
      Met 1 tekening, aan te vragen onder inv.nr. 100
    - Kamperen met de fiets., 1985-1990; 54
    - De Nota Recreantenbeleid., 1987-1991; 56
    - Bemiddeling bij de verkoop van kampeermiddelen., 1988-1989; 42
- Ministerie van Landbouw, Natuurbeheer en Visserij 1945-, 908
  - Ondersteunende processen. 1945-, 1
    Actor: Minister van Landbouw, Natuur en Voedselkwaliteit
    - Jeugdafdeling 'Veilig Tehuis' (voorheen Stichting Veilig Tehuis) van de Kampeerraad., 1956-1984; 34-39
      - Algemeen, 1959-1984, 39; pak
      - Contactdagen, 1956-1984, 34; pak
      - Kindervakantieverblijven, 1968-1984, 37; pak
      - Normen, 1968-1984, 36
      - Publiciteit, 1972-1983, 38
      - Contactcommissie, 1975-1984, 35; pak
    - Inschrijving in het Stichtingenregister van de Kamer van Koophandel., 1975-1984; 1
    - Ontstaan, installatie en ontwikkeling van de Kampeerraad., 1975-1985; 49
    - De overgang van de Stichting Nederlandse Kampeerraad naar het bureau van de Kampeerraad., 1978-1986; 66; pak
    - Foto's van de installatie van de Kampeerraad., 1982; 63
    - Vergaderstukken van de raad., 1982-1987; div. nrs
      - Vergaderingen 1 - 7, 1982-1983, 10; pak
      - Vergaderingen 8 - 14, 1983, 11; pak
      - Vergaderingen 15 - 18, 1984, 21; pak
      - Vergaderingen 19 - 22, 1984, 22; pak
      - Vergaderingen 23 - 27, 1984-1985, 23; pak
      - Vergaderingen 28 - 33, 1985-1986, 24; pak
      - Vergaderingen 34 - 38, 1986, 25; pak
      - Vergaderingen 39 - 43, 1987, 28; pak
    - Verslagen van de stafbesprekingen., 1982-1991; 7, 47
      - 1982, 7
      - 1983-1991, 47; pak
    - Samenstelling van de Kampeerraad., 1982-1992; 2; pak
    - Huishoudelijk Reglement., 1983-1987; 50